臺灣板橋地方法院刑事判決　　　　　　100年度交易字第816號
公　訴　人　臺灣板橋地方法院檢察署檢察官
被　　　告　陳瀚勛
上列被告因過失傷害案件，經檢察官提起公訴（100 年度調偵字
第1640號），本院依簡式審判程序判決如下：
    主  文
陳瀚勛因過失傷害人，處有期徒刑月，如易科罰金，以新臺幣
壹仟元折算壹日。
    事  實
一、陳瀚勛有酒後駕車之公共危險前科。其於民國99年7 月9 日
    上午10時許，駕駛車牌號碼為0661-PC 號之自小客車，沿臺
    北縣五股鄉（現改制為新北市五股區○○○路往工商路85巷
    口行駛時，本應注意車前狀況，並隨時採取必要之安全措施
    ，且行近行人穿越道遇有行人穿越時，應暫停讓行人先行通
    過，而當時天氣晴朗、日間有自然光線，視距良好，路面無
    缺陷亦無障礙物，復無不能注意之情形，詎陳瀚勛竟疏未注
    意車前狀況，於駛入上開工商路85巷時，未讓行走在行人穿
    越道上之路人陳杰妤先行，致其所駕自小客車左前葉子板處
    撞及陳杰妤，使陳杰妤因而倒地受有右足內外踝骨折等傷害
    。陳瀚勛肇事後在警員前往現場處理尚未知悉肇事人前，當
    場向警員自首其本人駕車致人受傷之犯行，進而接受裁判。
二、案經陳杰妤訴由臺北縣政府警察局（現改制為新北市政府警
    察局）蘆洲分局移送臺灣板橋地方法院檢察署檢察官偵查起
    訴。
    理  由
一、本件被告陳瀚勛所犯係死刑、無期徒刑、最輕本刑為三年以
    上有期徒刑以外之罪，並於準備程序中就被訴事實為有罪之
    陳述，經本院告知簡式審判程序之旨，並聽取公訴人及被告
    之意見後，本院業已於100 年9 月2 日當庭裁定進行簡式審
    判程序。是證人即告訴人陳杰妤於警詢及偵查中之證述、警
    員林偉群到場後所製作之道路交通事故現場圖、現場草圖各
    一份、道路交通事故調查報告表二份、馬偕紀念醫院淡水分
    院醫師蘇榮源所開立之診斷證明書一份，雖均係被告以外之
    人於審判外之言詞或書面陳述，然依刑事訴訟法第159 條第
    2 項前段之規定，於簡式審判程序中均得作為證據，合先敘
    明。
二、前揭事實業據被告於本院審理中均供承不諱，核與證人即告
    訴人陳杰妤於警詢及偵查中所為之證述相符，並有道路交通
    事故現場圖、現場草圖各一份、道路交通事故調查報告表二
    份、現場照片十幀、診斷證明書一份附卷可稽，足認被告上
    開自白與事實相符。按車輛行駛時，駕駛人應注意車前狀況
    ，並隨時採取必要之安全措施；又汽車行經行人穿越道，遇
    有行人穿越時，無論有無交通警察指揮或號誌指示，均應暫
    停讓行人先行通過，道路交通安全規則第94條第3 項、第
    103 條第2 項分別定有明文，被告駕駛汽車自應注意上述道
    路交通安全規定。而事發當時天氣晴朗，日間有自然光、視
    距良好、路面無缺陷及障礙物乙節，亦有前揭道路交通事故
    調查報告表在卷可按，並無不能注意之情事，詎被告竟疏於
    注意車前狀況，進而未讓行走於行人穿越道上之告訴人先行
    通過，其具有過失甚明，並因而肇生本起車禍，使告訴人受
    有上開傷害，其過失與告訴人所受傷害間，具有因果關係。
    本件經送新北市政府車輛行車事故鑑定委員會鑑定結果，亦
    同認被告駕駛自用小客車，行經繪設有行人穿越道交岔路口
    ，未暫停禮讓行人先行通過而撞擊行人，為肇事原因（行人
    陳杰妤無肇事因素），有上開鑑定委員會100 年3 月9 日新
    北車鑑字第1000015 號鑑定意見書一份在卷可參。據此，本
    案事證明確，被告犯行堪以認定。
三、論罪科刑部分：
(一)核被告所為，係犯刑法第284 條第1 項前段之過失傷害罪。
    其行經行人穿越道不依規定讓行人優先通行，因而致人受傷
    ，並依法應負刑事責任，應依道路交通管理處罰條例第86條
    第1 項之規定加重其刑至二分之一。又被告於肇事後未被有
    偵查權之公務員或機關發覺其為犯嫌前，留在事故現場向到
    場處理之警員自首犯行，進而接受裁判等節，有臺北縣政府
    警察局蘆洲分局警員所製作之道路交通事故肇事人自首情形
    紀錄表一份在卷足憑，爰依刑法第62條前段之規定減輕其刑
    ，並與前述之加重其刑先加後減之。
(二)本院爰審酌被告前已有酒後駕車之公共危險前科，有臺灣高
    等法院被告前案紀錄表一份在卷可按，可徵其駕駛習慣不佳
    ，其於本件中未注意車前狀況及未讓在行人穿越道上之行人
    先行之過失程度不輕，並致告訴人受有前揭右足踝骨折之傷
    害，兼衡被告犯罪後坦承犯行，惟迄未賠償告訴人損失之態
    度等一切情狀，量處如主文所示之刑，並諭知易科罰金之折
    算標準，以資懲儆。
據上論斷，應依刑事訴訟法第273 條之1 第1 項、第299 條第1
項前段，刑法第284 條第1 項前段、第62條前段、第41條第1 項
前段，刑法施行法第1 條之1 第1 項、第2 項前段，道路交通管
理處罰條例第86條第1 項，判決如主文。
本案經檢察官陳旭華到庭執行職務。
中    華    民    國   100    年    9     月    16    日
                  刑事第二十一庭法  官  張紹省
以上正本證明與原本無異。
如不服本判決應於送達後十日內向本院提出上訴狀。
                                書記官  周雅玲
中    華    民    國   100    年    9     月    16    日
附錄本案所犯法條全文：
中華民國刑法第284條第1項
因過失傷害人者，處六月以下有期徒刑、拘役或五百元以下罰金
，致重傷者，處一年以下有期徒刑、拘役或五百元以下罰金。